【裁判字號】    98,易,2946
【裁判日期】    980929
【裁判案由】    毒品危害防制條例
【裁判全文】
臺灣臺中地方法院刑事判決              98年度易字第2946號
公  訴  人  臺灣臺中地方法院檢察署檢察官
被      告  乙○○
上列被告因違反毒品危害防制條例案件，經檢察官提起公訴（98
年度毒偵字第2819號），本院依簡式審判程序，判決如下：
    主    文
乙○○施用第二級毒品，累犯，處有期徒刑柒月。
    犯罪事實
一、乙○○前於民國87、88年間，因施用毒品案件，分別經本院
    裁定送觀察、勒戒後，皆認無繼續施用毒品傾向，先後於87
    年8月5日及88年9月20日執行完畢釋放，復於上開觀察、勒
    戒執行完畢釋放後5年內之89年間，再因施用毒品案件，經
    本院以89年度毒聲字第1868號裁定令入戒治處所施以強制戒
    治，嗣於90年6月19日停止戒治付保護管束，並於90年10月2
    日保護管束期滿未經撤銷，以已執行完畢論，刑罰部分則經
    本院以89年度易字第1239號判決判處有期徒刑5月確定。另
    於94年間因施用第二級毒品案件，經本院以95年度易字第87
    號判決判處有期徒刑6月確定，並於95年9月14日縮刑期滿執
    行完畢。
二、詎仍不知悔改，復基於施用第二級毒品之犯意，於98年5月1
    9日上午8時許，在臺中市某空屋內，以將甲基安非他命置於
    玻璃球內燒烤吸食煙霧之方式，施用第二級毒品甲基安非他
    命1次。嗣於98年5月20日晚間7時40分許，在臺中縣豐原市
    ○○路與大湳街口為警查獲，經徵得乙○○同意採其尿液送
    驗，結果呈安非他命及甲基安非他命陽性反應，始查悉上情
    。
三、案經臺中縣警察局豐原分局報告臺灣臺中地方法院檢察署檢
    察官偵查起訴。
    理    由
一、按本案被告乙○○所犯係死刑、無期徒刑、最輕本刑為 3年
    以上有期徒刑以外之罪，其於審理程序就前揭被訴事實為有
    罪之陳述，經本院告知簡式審判程序之旨，並聽取其與公訴
    人之意見後，認無不得或不宜改依簡式審判程序進行之情形
    ，爰依刑事訴訟法第273條之1第 1項規定，裁定本件進行簡
    式審判程序，合先敘明。
二、上揭犯罪事實，業據被告乙○○於本院準備程序及審理時坦
    承不諱，且其為警採集尿液送驗，結果呈甲基安非他命陽性
    反應，亦有詮昕科技股份有限公司濫用藥物尿液檢驗報告、
    臺中縣警察局豐原分局委託鑑驗尿液代號與真實姓名對照表
    各1份可稽，足認被告上揭自白與事實相符。再者，被告前
    於87、88年間，因施用毒品案件，分別經本院裁定送觀察、
    勒戒後，皆認無繼續施用毒品傾向，先後於87年8月5日及88
    年9月20日執行完畢釋放，復於上開觀察、勒戒執行完畢釋
    放後5年內之89年間，再因施用毒品案件，經本院以89年度
    毒聲字第1868號裁定令入戒治處所施以強制戒治，嗣於90
    年6月19日停止戒治付保護管束，並於90年10月2日保護管束
    期滿未經撤銷，以已執行完畢論，刑罰部分則經本院以89
    年度易字第1239號判決判處有期徒刑5月確定等情，有臺灣
    高等法院被告前案紀錄表在卷可查，是被告於88年9月20日
    觀察、勒戒執行完畢後至本案之施用毒品犯行，雖已逾5年
    ，然其於上開觀察、勒戒執行完畢後5年內仍有上開施用毒
    品犯行，並因此經判處罪刑確定，業如前述，即無重行再予
    觀察勒戒之必要，應逕由公訴人予以起訴（參最高法院95
    年台非字第59號判決、95年台上字第1071號判決及同院95年
    第7次刑事庭會議決議、97年度6次刑事庭會議決議）。從而
    ，本案事證已明，被告犯行堪予認定。
三、核被告乙○○所為，係犯毒品危害防制條例第10條第 2項之
    施用第二級毒品罪。被告持有甲基安非他命之低度行為，應
    為其施用甲基安非他命之高度行為所吸收，不另論罪。又被
    告有如事實欄一所示之有期徒刑執行完畢情形，有卷附臺灣
    高等法院被告前案紀錄表可按，其於5年以內故意再犯本案
    有期徒刑以上之罪，為累犯，依刑法第47條第1項規定加重
    其刑。爰審酌被告前經觀察勒戒、強制戒治之處遇，猶未能
    戒除毒癮，迭次犯施用毒品罪行 (參上揭前案紀錄表)，顯
    無視毒品對健康之戕害及法律杜絕毒品之禁令；惟衡酌施用
    毒品係屬自戕行為，被告犯罪手段尚屬平和，亦未因而危害
    他人，所生損害尚非鉅大，又被告犯後坦承犯行，態度良好
    ，暨施用毒品者均有相當程度之成癮性及心理依賴，其犯罪
    心態與一般刑事犯罪之本質不同，應側重適當之醫學治療及
    心理矯治為宜等一切情狀，量處如主文所示之刑。
據上論斷，應依刑事訴訟法第273條之1第1項、第299條第1項前
段，毒品危害防制條例第10條第2項，刑法第11條前段、第47 條
第1項，判決如主文。
本案經檢察官甲○○到庭執行職務。
中    華    民    國    98    年    9     月    29    日
                        臺灣臺中地方法院刑事第七庭
                            法  官  林美玲
以上正本證明與原本無異。
如不服本判決應於收受判決後10日內向本院提出上訴書狀，並應
敘述具體理由；其未敘述上訴理由者，應於上訴期間屆滿後20日
內向本院補提理由書（均須按他造當事人之人數附繕本）「切勿
逕送上級法院」。
                            書記官  黃珮華
中    華    民    國    98    年    9     月    29    日
附錄論罪科刑法條
毒品危害防制條例第10條第2項
施用第二級毒品者，處3年以下有期徒刑。


司法院資訊處製作；財團法人民間司法改革基金會備份。
